【裁判字號】    97,易,183
【裁判日期】    970321
【裁判案由】    傷害
【裁判全文】
臺灣臺中地方法院刑事判決               97年度易字第183號
公  訴  人  臺灣臺中地方法院檢察署檢察官
被      告  乙○○
上列被告因傷害案件，經檢察官提起公訴（九十六年度偵字第二
八○一八號），本院判決如下：
    主    文
乙○○傷害人之身體，處有期徒刑肆月，如易科罰金，以新臺幣
壹仟元折算壹日。
    犯罪事實
一、乙○○為丙○○婆婆郭張春快之友人，其於民國九十六年十
    月十一日上午十時許，因受郭張春快之託，至郭張春快與丙○○共同居住之臺中縣大肚鄉○○村○○路三之六號之五住
    處，與郭張春快所聘請之越南籍看護甲○○共同將郭張春快
    物品搬至該住處五樓。惟因搬物品之聲響太大，致居住在四
    樓之丙○○不滿，因而與乙○○在四樓發生口角，乙○○竟
    基於傷害之犯意，徒手毆打丙○○之頭部與臉部，致丙○○
    受有下嘴唇撕裂傷、額頭皮下瘀血、後頭部腫漲壓痛等傷害
    。
二、案經丙○○訴由臺中縣警察局烏日分局報請臺灣臺中地方法
    院檢察署檢察官偵查起訴。
    理    由
一、訊據被告乙○○固坦承有於上揭時間至臺中縣大肚鄉○○村
    ○○路三之六號之五郭張春快住處與越南籍看護甲○○幫忙
    搬物品至五樓等情不諱，惟矢口否認有何傷害犯行，辯稱：
    伊在四樓只有問候告訴人丙○○穿成這樣會不會太冷，伊沒
    有打告訴人，證人甲○○是受到告訴人恐嚇才對伊為不利之
    陳述云云。然查：
  (一)告訴人於本院審理時以證人身份證稱：當天伊因為感冒去看
    醫生，後來回四樓休息，就聽到樓下有搬東西的聲音，伊想
    到樓梯有些雜物，出來幫他們清理，讓他們好搬東西，之後
    甲○○先下樓，被告跟著她下樓，被告遇到伊就質問伊如何
    當人家媳婦的，伊就反問他與伊婆婆是什麼關係，有什麼資
    格來質問，被告就抓著伊頭髮打伊的臉、左額頭、嘴角，伊
    跟被告拉扯，被告想把伊摔到三樓底，伊抓著門框，手就受
    傷，伊說男人怎麼打女人，被告說妳算什麼女人，之後伊就
    喊救命，被告說妳還敢喊救命，證人甲○○就上樓了，被告
    還抓著伊的頭髮，證人甲○○就把被告的手撥開說不要，他
    們就下樓，伊就打電話報警等語（參見本院卷第三一頁），
    察其陳述受傷經過，核與告訴人提出之自強診所九十六年十
    月十一日診斷證明書所載傷勢相符，堪信告訴人指稱遭被告
    毆打成傷乙節為真。
  (二)證人甲○○於本院審理時證稱：九十六年十月十一日郭張春
    快叫被告來幫忙搬東西，伊就把被告從一樓帶到五樓去，當
    時郭張春快已經出去買東西，告訴人平常住在四樓，告訴人
    聽到伊與被告搬東西的聲音，告訴人出來罵人，但伊聽不懂
    告訴人在罵什麼，伊與被告就上樓去五樓，下四樓時告訴人
    又罵人，伊就先下三樓，因為被告在四樓有回嘴，當時告訴
    人還在罵人，伊就上四樓叫被告下樓，伊用手叫被告下樓時
    ，被告就把伊的手撥開，就撥到告訴人頭髮，伊沒有看到告
    訴人有受傷云云（參見本院卷二七、二八頁），則證人甲○○此時之證詞，僅證述被告不小心用手撥到告訴人頭髮，且
    未看見告訴人有受傷，並未不利於被告，是被告辯稱告訴人
    恐嚇證人甲○○作不實指控云云，顯非可採。然本院再度質
    疑證人甲○○與先前警詢陳述被告用手拉告訴人頭髮、偵查
    中陳述有看到告訴人嘴角流血等情不符時，證人甲○○仍堅
    稱被告撥到告訴人頭髮，惟改證稱：伊有看到告訴人嘴角有
    一點流血等語（參見本院卷第二八頁），若證人甲○○受告
    訴人恐嚇為被告不利陳述，理應附和告訴人之指述，何須先
    證稱沒有看到告訴人受傷，且證人甲○○非但未證述看見被
    告毆打告訴人，又認係告訴人先挑起爭端，足認證人甲○○
    於本院作證係依其親身見聞而為陳述，要無受他人恐嚇脅迫
    而為被告不利之證述，況證人甲○○於本院審理時亦證稱：
    伊於警詢、偵訊及本院審理時並沒有人脅迫或要伊如何說等
    語（參見本院卷第二八頁），是被告質疑證人甲○○證詞對
    其不利係受告訴人恐嚇云云，顯屬臆測之詞，不足採信。
  (三)證人甲○○既於本院審理時證述：伊有看到告訴人嘴角有流
    血等語（參見本院卷第二八頁），足見告訴人嘴角受有傷害
    ，核與自強診所九十六年十月十一日診斷證明書所載「下嘴
    唇撕裂傷」之傷勢相符，而在證人甲○○上樓前，當時在場
    者，僅有被告與告訴人，益見告訴人所受傷勢為被告毆打所
    致，被告空言否認犯行，要無可採。
  (四)綜上，本案事證明確，被告犯行洵堪認定，應依法論科。
二、核被告所為，係犯刑法第二百七十七條第一項傷害罪。爰審
    酌被告因細故與告訴人發生爭執，而徒手毆打告訴人，造成
    告訴人身體受有傷害，暨其智識、素行、犯罪之動機、目的
    、手段，告訴人所受之傷勢，犯後否認犯行且迄今未能與告
    訴人達成和解等一切情狀，量處如主文所示之刑，並諭知易
    科罰金之折算標準。
依刑事訴訟法第二百九十九條第一項前段，刑法第二百七十七條
第一項、第四十一條第一項前段，刑法施行法第一條之一第一項
、第二項前段，判決如主文。
中    華    民    國    97    年    3     月    21    日
                  刑事第十三庭  法  官  黃裕仁
上正本證明與原本無異。
如不服本判決，應於收送達後十日內向本院提出上訴書狀（應敘
述具體理由並附繕本）。
上訴書狀如未敘述理由，應於上訴期間屆滿後二十日內補提理由
書於本院。
                                書記官  王嘉仁
中    華    民    國    97    年    3     月    21    日
附錄本案論罪法條全文：
刑法第二百七十七條第一項
傷害人之身體或健康者，處三年以下有期徒刑、拘役或一千元以
下罰金。


司法院資訊處製作；財團法人民間司法改革基金會備份。
